---
title: "Prueba de rango logarítmico"
author: "Baruch Mejía Martínez"
date: "28/11/2021"
output: rmarkdown::github_document
---


```{r, echo = FALSE}
knitr::opts_chunk$set(
  fig.path = "README_figs/README-"
)
```

Se requieren los siguientes paquetes para el análisis. 

```{r,message=FALSE,warning=FALSE}
library("survival")
library("survminer")
library("Rcpp")
```
Los datos del cáncer de pulmón obtuvieron del dataset "lung". 
```{r,message=FALSE,warning=FALSE}
data("lung")
head(lung)
```
Nos interesa comparar las curvas de supervivencia de cada grupo. Para ello definimos una prueba de hipótesis.
$H_0:$ En términos de supervivencia, no hay diferencia entre los dos grupos. 
$H_A:$ Existe una diferencia de supervivencia entre los dos grupos. 

*Definimos una regla de decisión :* Para una significancia $\alpha=0.05$, con una $\chi_c^2$ critica correspondiente, si la $\chi^2$ de la prueba estadística es mayor que $\chi_c^2$, rechazamos la hipótesis nula.

Convertimos los datos a un formato utilizado por la librería survival.
```{r}
datos = Surv(lung$time, lung$status)
```
Hacemos el análisis haciendo el ajuste en cuanto al sexo.
```{r}
model <- survfit(datos ~ sex, data = lung)
```
Esta función calcula el tiempo medio de supervivencia y sus intervalos de confianza al 95% para cada grupo por su sexo.
```{r}
summary(model)$table
```

Calculamos el valor de $\chi^2$ para determinar si existe diferencia entre los dos grupos.

```{r}
surv_diff <- survdiff(Surv(time, status) ~ sex, data = lung)
surv_diff
```
Obtenemos una $\chi^2=10.3$.
Calculamos el valor crítico $\chi_c^2$ para un grado de libertad.
```{r}
qchisq(0.05,1,lower.tail=FALSE)
```
Dado que $\chi^2>\chi_c^2$, rechazamos la hipótesis nula.

Visualizamos esto gráficamente.
```{r}
ggsurvplot(model,
           pval = FALSE, conf.int = TRUE,
           risk.table = FALSE,
           risk.table.col = "strata",
           surv.median.line = "hv",
           ggtheme = theme_bw(),
           palette = c("#E7B800", "#2E9FDF"))
```

*Conclusión:* existe diferencia entre la tasa de supervivencia entre ambos grupos. Para ser más específicos, la taza de supervivencia del sexo 2 (426 días) es mayor a la del sexo 1 (207 días).
